臺灣士林地方法院民事簡易判決
                                   110年度士簡字第1370號
原      告  良京實業股份有限公司

法定代理人  平川秀一郎


訴訟代理人  林沛汝      住○○市○○區○○路○段000號00                            樓A室
            何彥臻    
被      告  莊晉豐    

上列當事人間清償借款事件，本院於民國111年1月6日言詞辯論
終結，本院判決如下：
    主  文
被告應給付原告新臺幣壹拾參萬柒仟柒佰零玖元，及自民國九十
六年十月一日起至清償日止，按年息百分之十二計算之利息，暨
自民國九十六年十一月二日起至清償日止，其逾期在六個月以內
者，按上開利率百分之十，逾期超過六個月者，按上開利率百分
之二十計算之違約金。
訴訟費用新臺幣壹仟肆佰肆拾元由被告負擔。
本判決得假執行。
    事實及理由要領
一、按訴狀送達後，原告不得將原訴變更或追加他訴；但請求之
    基礎事實同一、擴張或減縮應受判決事項之聲明者，不在此
    限，民事訴訟法第255條第1項但書第2款、第3款分別定有明
    文。又依同法第436條第2項之規定，前揭規定於簡易訴訟程
    序亦適用之。查原告起訴時訴之聲明為：「被告應給付原告
    新臺幣(下同）137709元，及自民國96年5月28日起至清償日
    止，按年利率百分之12計算之利息，暨自96年6月29日起至
    清償日止，逾期在6個月以內者按上開利率百分之10，逾期
    超過6個月者按上開利率百分之20計算之違約金。」，嗣於
    訴訟程序進行中，原告更正利息及違約金之起算日，並變更
    訴之聲明為：「被告應給付原告137709元，及自96年10月1
    日起至清償日止，按年利率百分之12計算之利息，暨自96年
    11月2日起至清償日止，逾期在6個月以內者按上開利率百分
    之10，逾期超過6個月者按上開利率百分之20計算之違約金
    。」，核其上開變更請求部分，應屬減縮應受判決事項之聲
    明，揆諸前揭之規定，應予准許。
二、原告起訴主張：被告前向訴外人寶華商業銀行股份有限公司
    （以下稱寶華銀行）申請小額循環信用貸款，借款額度最高
    為500000元，借款動用期間自核准日起為期1年，期滿30日
    前，如立約人不為書面反對續約之意思表示並經審核同意者
    ，得以同一內容繼續延長1年，不另換約，並約定借款利率
    按固定年利率12％計算，按日計息，如未依約繳納，則除全
    部債務視為到期外，並將貸款總餘額自應償日起至清償日止
    ，逾期在6個月以內者，按上開利率10％，超過6個月部分，
    按上開利率20％計算之違約金；詎被告自96年5月27日起未履
    行繳款義務，尚有本金137709元及利息未清償，嗣寶華銀行
    於97年4月29日將上開債權讓與原告（依債權讓與證明書附
    表所示，上開債權餘額之本金計算至96年9月30日止），並
    登報公告以代替債權讓與之通知，且經原告催討仍未清償，
    爰依消費借貸及債權讓與之法律關係提起本件訴訟，並聲明
    求為判決如主文第1項所示。
三、被告則以：其確有積欠訴外人寶華銀行本金137709元之款項
    ，但其係向訴外人寶華銀行借款，自應返還訴外人寶華銀行
    ，且訴外人寶華銀行為債權讓與應通知被告，其未收到債權
    讓與通知，所為登報亦未通知其本人，債權讓與證明書應有
    騎縫章云云資為抗辯，並聲明請求駁回原告之訴。
四、得心證之理由:
　㈠按債權之讓與，非經讓與人或受讓人通知債務人，對於債務
    人不生效力，但法律另有規定者，不在此限，民法第297條
    第1項定有明文。次按，以收購金融機構不良債權為目的之
    資產管理公司，其受讓金融機構之不良債權，得適用金融機
    構合併法第18條第3項之規定辦理：又金融機構為概括承受
    、概括讓與、分次讓與或讓與主要部分之營業及資產負債，
    或依金融機構合併法第11條至第13條規定辦理者，債權讓與
    之通知得以公告方式代之，承擔債務時免經債權人之承認，
    不適用民法第297條及第301條之規定，104年12月9日修正前
    金融機構合併法第15條第1項第1款、第18條第3項亦有明文
    。
　㈡經查：原告主張被告於前揭時間向訴外人寶華銀行借款，迄
    今尚積欠本金137709元之事實，業據其提出與其所述相符之
    現金卡申請書暨約定書、分攤表等影本為證，並有本院依職
    權向星展（台灣）商業銀行（下稱星展銀行）函調之往來明
    細查詢報表在卷可參，且為被告所不爭執，是此部分之事實
    ，堪認為真正。又訴外人寶華銀行於97年4月29日將上開債
    權讓與原告，並登報公告以代替債權讓與之通知，業據原告
    提出與其所述相符之債權讓與證明書暨債權讓與金額表、登
    報公報等影本為證，而被告雖以上開言詞置辯，然該債權讓
    與證明書上所蓋用之寶華銀行印文，核與卷附之寶華銀行公
    司變更登記表上所留存印章所示印文大致相符，且該債權讓
    與證明書亦蓋用接管人中央存款保險股份有限公司（下稱中
    央存保公司）之印文，核與星展銀行110年5月24日函文所指
    訴外人寶華銀行於97年5月24日前係由中央存保公司接管，
    且本案債權係屬訴外人寶華銀行之保留資產等情相符，參以
    上開債權讓與證明書所載債權讓與日期為97年4月29日，且
    所附債權讓與金額表上所載債權餘額亦與星展銀行所提供之
    前開來明細查詢報表所載金額相符，堪認訴外人寶華銀行業
    於97年4月29日將本案債權讓與原告無訛，則被告上開所辯
    ，尚不足採。至被告雖辯稱其不知訴外人寶華銀行將本案債
    權轉讓原告云云，然訴外人寶華銀行係屬金融機構，且原告
    係以收購金融機構不良債權為目的之資產管理公司，其受讓
    訴外人寶華銀行之不良債權，自均有前開修正前金融機構合
    併法第18條第3項之適用，而訴外人寶華銀行援引上開金融
    機構合併法規定，於97年4月29日登報為債權讓與之公告，
    就其自97年4月29日起將其對32681位債務人之所有債權（包
    含本件對被告之信用貸款債權在內），全數讓與原告之事為
    公告，以代個別債權讓與之通知，亦有上述債權讓與證明書
    與登報報紙影本可佐，揆諸前開金融機構合併法之規定，自
    已發生債權讓與通知債務人之效力，則被告此部分抗辯，亦
    無可採。是原告依上開法律關係，請求判決如主文第1項所
    示，為有理由，應予准許。
五、本件事證已臻明確，兩造其餘攻擊防禦方法及舉證，經核與
    判決結果不生影響，無逐一論列之必要，併予敘明。
六、本件係就民事訴訟法第427條第1項適用簡易程序所為被告敗
    訴之判決，並依同法第78條之規定職權確定訴訟費用額為14
    40元（第一審裁判費），應由被告負擔。
中　　華　　民　　國　　111 　年　　1 　　月　　27　　日
                  士林簡易庭  法  官  黃雅君
　　　　　　　　　
以上正本係照原本作成。
如不服本判決，應於判決送達後20日內，向本院提出上訴狀並應
記載上訴理由，如於本判決宣示後送達前提起上訴者，應於判決
送達後20日內補提上訴理由書（須附繕本）。
中　　華　　民　　國　　111 　年　　1 　　月　　27　　日
                              書記官  吳俊明